臺灣高雄地方法院刑事判決　　　　　　　 96年度易字第870號
公　訴　人　臺灣高雄地方法院檢察署檢察官
被　　　告　甲○○
上列被告因竊盜案件，經檢察官提起公訴（95年度偵緝字第3799
號），本院判決如下：
    主  文
甲○○共同竊盜，累犯，處有期徒刑肆月，如易科罰金，以新臺
幣壹仟元折算壹日，減為有期徒刑貳月，如易科罰金，以新臺幣
壹仟元折算壹日。
    事  實
一、甲○○前於民國94年間，因詐欺案件，經本院以94年度簡字
    第5727號判決判處有期徒刑4 月確定，嗣於95年5 月26日執
    行完畢。竟仍不知悔改，於95年8 月31日晚間9 時許，與乙○○（由檢察官另行提起公訴）共同基於意圖為自己不法所
    有之犯意聯絡，見戊○○位於高雄市旗津區○○○路290 巷
    6 號之倉庫大門開啟，趁四下無人，推由乙○○負責入內搬
    運戊○○所有如附表所示物品，至其所騎乘車牌號碼不詳之
    機車，及甲○○所騎乘之車牌號碼號ZEH-003 號機車，2 人
    一同載運上開物品至高雄市旗津區○○○路372 號丙○○之
    住處。嗣95年9 月1 日凌晨零時許，經戊○○發現如附表所
    示之物品失竊，沿路搜尋，而在丙○○之住處尋獲，並當場
    查獲甲○○，復扣得如附表所示之物。
二、案經高雄市政府警察局鼓山分局報請臺灣高雄地方法院檢察
    署檢察官偵查起訴。
    理  由
壹、證據能力部分：
    本判決所引用之證據資料（詳後引證據），其中傳聞證據部
    分，縱無刑事訴訟法第159 條之1 至第159 條之4 或其他規
    定之傳聞證據例外情形，亦因被告及檢察官或同意可作為證
    據使用（見本院卷第57頁），依刑事訴訟法第159 條之5 第
    1 項之規定，本院並審酌前開陳述作成時之情況均屬正常，
    且與本案相關之待證事實具有關連性，認為適當，應得為證
    據。
貳、實體部分：
一、認定犯罪事實所憑證據：
    訊據被告甲○○固坦承其於95年9 月1 日凌晨0 時許，在高
    雄市旗津區○○○路372 號丙○○之住處為警查獲，並在該
    址扣得如附表所示被害人戊○○所失竊之物之事實（見本院
    卷第58頁），核與證人即被害人戊○○於警詢中指述之被害
    情節、證人丙○○於警詢、偵查及本院審理中之證述，大致
    相符，復有搜索扣押筆錄1 份、扣押物品目錄表2 紙、贓物
    認領保管單3 張、失竊物品照片14幀在卷可稽（見高市警鼓
    分偵字第0950018522號卷第15-17 頁、第19-20 頁、第21-2
    3 頁、第25-38 頁）。惟被告矢口否認有何竊盜之犯行，辯
    稱：案發當天晚上我曾經去警察局探望我前夫邱國仁，我是
    從警察局出來之後，在丙○○住處附近的中洲三路上遇到乙○○，當時他機車上有載一些工具，並放了一個白色的大袋
    子，袋子裡有一捆一捆的電線，高度已經接近他的胸部，快
    要倒下來了，他說他剛從工廠回來，東西太重了，叫我幫他
    載那個大的白色袋子，我就幫他把東西載到丙○○住處，員
    警查獲時，我是在該處看電視（見本院卷第57頁、第123 、
    第124 頁）云云。經查：
(一)被告甲○○曾於案發當日晚間9 時許，帶同乙○○前往戊○○位於高雄市旗津區○○○路290 巷6 號之倉庫，因見該處
    大門開啟，乙○○即依甲○○之囑咐，將置放於該處之打鑿
    機2 支搬上其所騎乘之機車，並載往前揭丙○○住處置放之
    事實，業據證人乙○○於偵查中結證在卷（見95年度偵緝字
    第3799號卷第43頁）。又證人即丙○○之子陳政杰復於偵查
    中證稱：東西（即附表所示失竊物品）是那個女生（即被告
    甲○○）載來的，她可以隨意出入我家等語明確（見95年度
    偵字第32287 號卷第36頁）。而證人乙○○係被告甲○○之
    前夫邱國仁嫂嫂之小舅，經由邱國仁之介紹而與被告甲○○
    認識，證人陳正杰則係丙○○之子，亦與被告甲○○相識等
    情，業據被告於警詢前自承在卷（見前揭警卷第2 頁），核
    與證人邱國仁、丙○○於本院審理時之證述相合（見本院卷
    第119 頁、第72頁），是證人乙○○、陳正杰既與被告甲○○相識，且2 證人與被告甲○○間復查無有何其他糾紛嫌隙
    ，其2 人即無蓄意誣指被告甲○○之理。
(二)又員警在丙○○住處查獲如附表所示物品之際，被告亦在場
    之事實，業如前述，而被告甲○○復於本院審理時自承：其
    前往丙○○住處時，該處已置放有其他工具，且明知該址並
    非乙○○住處等語（見本院卷第123 頁），是果被告前開所
    辯：其係因乙○○所騎乘之機車載運之物品過多，始應乙○○之要求，幫忙載運裝有電線之白色的袋子前往丙○○之住
    處置放云云為真，則被告甲○○前往丙○○住處之際，既已
    目睹該處置放有不明來源之工具，而乙○○復又載運數量頗
    多之工具及電線欲至該處置放，則其焉有不心生疑慮，仍於
    員警查獲之95年9 月1 日凌晨零時許之深夜，尚且在丙○○
    住處觀看電視節目之理? 是以，被告甲○○前揭所辯：係因
    乙○○之要求始幫忙載運，員警查獲時係在丙○○住處看電
    視云云，顯與常情有違，應係其事後卸責之詞，洵非可採。
(三)另被告甲○○曾於案發當日（即95年8 月31日）晚間6 時許
    ，前往高雄市鼓山分局旗津派出所探望因毒品案件經警查獲
    之邱國仁之事實，業據證人即被告甲○○之前夫邱國仁於本
    院審理時結證在卷，惟其復證稱：被告甲○○大約晚間10時
    之前就已離開等語（見本院卷第119 頁），仍核與證人乙○○上揭偵查中所證：其係於晚間9 時許遇見被告甲○○等語
    ，並無論理上之矛盾，尚難憑此即為有利被告甲○○之認定
    。綜上，被告甲○○竊盜犯行，事證已明，洵堪認定。
二、論罪科刑部分：
(一)核被告甲○○所為，犯刑法第320條第1項之普通竊盜罪。
(二)被告甲○○就前開犯行，與乙○○有犯意聯絡及行為分擔，
    應依刑法第28條之規定，論以共同正犯。
(三)被告犯罪如事實欄一所示之前科，且甫於95年5 月26日執行
    完畢之事實，已如上述，且有台灣高等法院被告前案紀錄表
    及台灣高雄地方法院檢察署刑案資料查註紀錄表各1 份在卷
    可參，其受有期徒刑之執行完畢後，5 年以內再故意犯本件
    有期徒刑以上之罪，為累犯，應依刑法第47條第1 項規定加
    重其刑。
(四)爰審酌被告為圖小利，竟為本件竊盜犯行，已對他人造成財
    產損害，且矢口否認犯行，態度難認良好，惟考量其所竊得
    之財物業經被害人領回，犯罪所生危害稍有降低，及其目前
    無業、國中畢業、家庭經濟狀況小康等其他一切情狀，量處
    如主文所示之刑，併諭知如主文所示之易科罰金之折算標準
    。又被告犯罪後，中華民國九十六年罪犯減刑條例業於96年
    7 月4 日修正公布，並自同年7 月16日起施行，本件被告之
    犯罪時點，在96年4 月24日減刑基準日之前，且所犯之罪核
    與該條例第2 條第1 項之規定相符，復無同條例第3 條限制
    減刑之除外情形，爰依該條例第2 條第1 項第3 款規定，減
    其上開宣告刑期二分之一。
據上論斷，應依刑事訴訟法第284 條之1 、第299 條第1 項前段
，刑法第28條、第320 條第1 項、第47條第1 項、第41條第1 項
前段，刑法施行法第1 條之1 ，中華民國九十六年罪犯減刑條例
第2 條第1 項第3 款、第7 條，判決如主文。
本案經檢察官丁○○到庭執行職務。
中　　華　　民　　國　　96　　年　　9 　　月　　19　　日
                  刑事第十七庭  法　官  李育信
以上正本證明與原本無異。
如不服本判決應於收受本判決後10日內向本院提出上訴書狀，並
應敘述具體理由，如未敘述上訴理由者，應於上訴期間屆滿後20
日內補提理由書狀於本院（均須按他造當事人之人數附繕本）「
切勿逕送上級法院」。
中　　華　　民　　國　　96　　年　　9 　　月　　19　　日
   　　　　　　　　　　　　　　 書記官  廖佳玲
附錄本案論罪科刑法條：
刑法第320條第1項：
意圖為自己或第3人不法之所有，而竊取他人之動產者，為竊盜
罪，處5年以下有期徒刑、拘役或500元以下罰金。
刑法施行法第1 條之1：
中華民國94年1 月7 日刑法修正施行後，刑法分則編所定罰金之
貨幣單位為新臺幣。
94年1 月7 日刑法修正時，刑法分則編未修正之條文定有罰金者
，自94年1 月7 日刑法修正施行後，就其所定數額提高為30倍。
但72年6 月26日至94年1 月7 日新增或修正之條文，就其所定數
額提高為3 倍。
 附表
 1.打鑿機6支
 2.小金鋼吊車1台
 3.洗空機1台
 4.電鑽1支
 5.電刨機1台
 6.延長線1只
 7.大鋼牙釘1支
 8.小風槍4支
 9.攻牙機1台
 10.小壓水機1台
 11.小抽水機1台
 12.風釘1包
 13.電線14平方4卷
 14.電線8平方半卷
 15.電線5.5平方3卷
 16.電線2.0mm3卷
 17.電線1.6mm3卷
 18.雙白扁線20.0mm1卷
 19.電話線1卷
